【裁判字號】    96,勞訴,101
【裁判日期】    970814
【裁判案由】    給付工資
【裁判全文】
臺灣臺中地方法院民事判決             96年度勞訴字第101號
原      告  丙○○
被      告  有機園生物科技工程股份有限公司
法定代理人  甲○○
訴訟代理人  乙○○
                        之8
上列當事人間請求給付工資事件，本院於民國97年7月31日言詞
辯論終結，判決如下：
    主      文
原告之訴駁回。
訴訟費用由原告負擔。
    事實及理由
一、按訴狀送達後，原告不得將原訴變更或追加。但擴張或減縮
    應受判決事項之聲明者，不在此限。民事訴訟法第255條第1
    項第3款定有明文。本件原告起訴原聲明請求被告給付原告
    新臺幣（下同）70萬元及法定遲延利息，嗣於民國96年12
    月4日言詞辯論期日當庭減縮請求為被告給付原告70萬元，
    核屬減縮應受判決事項之聲明，自無不合，應予准許。
二、原告主張：原告自民國82年2月初任職於訴外人明皇茶葉有
    限公司（以下簡稱明皇公司），明皇公司於82年9月20日增
    資，原告並認股新臺幣（下同）10萬元，成為明皇公司之股
    東兼經理人，嗣後於86年間明皇公司改名為「有機園生物科
    技工程股份有限公司」即被告，91年2月20日原告領完獎金
    後，被告公司從台中市○○路○段132號遷移至安和路99之38
    號，被告公司負責人甲○○即調派原告至台中市○區○○路
    2-202號2樓辦公室擔任業務員，銷售茶葉，惟被告公司自91
    年3月1日起即未給付工資，而原告任職被告公司每月工資為
    25,000元，計算至94年6月30日，共有40個月，被告公司應
    給付原告工資100萬元，惟本件原告僅請求70萬元，爰依勞
    動契約提起本件訴訟，請求被告如數給付等語。並聲明：被
    告應給付原告70萬元。
三、被告則以：原告先受僱於明皇公司，後於90年4月起轉受僱
    於被告公司，惟僱用期間僅至91年4月1日而已，且期間因原
    告與被告公司之同事及主管相處不佳，故自91年2月1日起原
    告即未至被告公司上班，經被告公司數度通知原告上班，惟
    原告均相應不理，被告公司本以原告留職停薪處理，惟至91
    年4月1日止，原告仍未至被告公司上班，亦未辦理留職停薪
    手續，被告公司因而向勞工保險局辦理原告退保手續，至91
    年4月9日原告復以電話要求被告公司立即恢復投保，並口頭
    承諾將正常工作，惟於被告公司辦妥投保手續後，原告仍未
    正常工作服勞務，亦不給付勞、健保自付額，被告公司遂又
    於91年10月31日辦理原告退保手續，則原告自91年2月1日起
    既均未上班服勞務，被告公司自無給付工資之義務。又原告
    自91年2月1日離開公司後，其私人物品（辦公桌椅等）仍放
    置於被告公司，被告公司因營業所遷移，為處理原告留置物
    品，乃情商訴外人正直村有機有限公司（以下簡稱正直村公
    司）負責人李秀璠，將原告前開私人物品暫置該公司門市（
    台中市○區○○路2-202號）2樓，故被告公司並無調派原告
    至該處工作。至於原告在91年4月9日至91年10月31日間，因
    向被告公司批購茶葉再行轉售，其身份為經銷商，被告公司
    為此開立統一發票予原告，而被告公司基此買賣茶葉關係，
    始允借電話一支供原告使用。另原告於91年至96年間，自行
    在外印製宣傳品，宣稱被告公司同意印製，惟被告公司均否
    認之，故原告之請求被告給付工資，並無理由等語資為抗辯
    。並聲明：駁回原告之訴。
四、得心證之理由：
（一）本件原告主張其受僱於被告公司，自91年3月1日起至94年
      6月30日止，均正常工作服勞務，但被告公司迄未給付該
      期間之工資等語，已為被告所否認，並以前揭情詞置辯，
      是本件應審酌之處，應在於91年3月1日至94年6月30日，
      原告有無為被告公司服勞務？
（二）按當事人主張有利於己之事實者，就其事實有舉證之責任
      。民事訴訟法第277條前段定有明文。原告主張：被告公
      司負責人甲○○於91年2月間調派伊至台中市○區○○路2
      -202號2樓辦公室擔任業務員，銷售茶葉，故91年3月1日
      至94年6月30日，伊在該處上班服勞務等語，固據其提出
      印有「唐明皇茶葉產銷班‧丙○○」之名片、印有原告姓
      名之「有機園‧唐明皇茗茶」貼紙、印有「有機園‧副理
      丙○○」之名片、印有「有機園生物科技工程股份有限公
      司‧丙○○」之名片、印有「有機園生物科技工程股份有
      限公司（唐明皇茗茶）」信封、印有「有機園止業公司（
      唐明皇茗茶）」信封、印有「唐明皇茗茶（有機園）丙○
      ○台中市○區○○路2-202號」年曆、印有「唐明皇茗茶
      （有機園）丙○○台中市○區○○路2-202號」中國結吊
      飾、薪資表、所得稅扣繳憑單、勞工保險紀錄、「有機園
      生物科技工程股份有限公司」所出具之統一發票影本、收
      款繳款書、送貨單、聯邦商業銀行支票、被告公司電信費
      收訖證明單等資料影本為證，惟被告否認有調派原告至台
      中市○區○○路2-202號2樓上班，並抗辯：被告自91年2
      月1日起即未至被告公司上班，而台中市○區○○路2-202
      號2樓並非被告門市，而係被告公司因營業所遷移，為處
      理原告留置物品，乃情商正直村公司負責人李秀璠，將原
      告前開私人物品暫置該公司門市等語，經查：
    1.原告提出之前開名片、貼紙、信封、年曆、中國結吊飾、
      薪資表、所得稅扣繳憑單、勞工保險紀錄等影本資料，至
      多僅能證明原告曾受僱於被告公司，而原告另提出統一發
      票、收款繳款書、送貨單、聯邦商業銀行支票等影本，亦
      僅能證明原告與被告公司有交易行為，然均尚不足以證明
      91年3月1日至94年6月30日，原告確有於為被告公司服勞
      務之事實。
    2.又證人即正直村公司負責人李秀璠於臺灣台中地方法院檢
      察署96年度偵字第24479號竊盜案件偵查中證述：台中市
      ○○路2之202號1、2樓係正直村公司在88年921地震後所
      承租，租期至104年1月24日為止，約於90年許，正直村公
      司自南屯路搬至五權路，因被告公司要遷到安和路，就向
      伊借店面2樓來放原告之物品，並表示原告會自行將物品
      搬走，但原告之後卻一直認為她在那邊上班等語，此經本
      院調閱該偵查卷查明無誤，並有臺中市政府營利事業登記
      證及租賃契約書各1份附卷可參，核與被告前開所辯情節
      相符，應堪採信，則由台中市○○路2之202號1、2樓確係
      正直村公司營業所在地，及被告公司僅係向正直村公司借
      台中市○○路2之202號2樓放置原告物品一節觀之，原告
      主張其係被調派至該處上班之事實，尚非事實，原告縱每
      日均至該處工作，亦不足認係為被告公司服勞務。再者，
      證人即被告公司之員工丁○○於本院審理時到庭證稱：伊
      與原告係同事，被告公司在台中市○○路○段時，原告有
      在那裡上班，但被告公司搬到台中市○○路時，就沒有看
      到原告，聽其他同事說是因為原告與被告公司其他同事不
      合，大家比較不能接受原告之情緒，原告就自動沒有來上
      班，被告公司視同原告離職等語（參見97年3月20日言詞
      辯論筆錄），證人即被告公司之員工蕭聿廷亦於本院審理
      時到庭證稱：原告於90年間到被告公司擔任業務人員，負
      責賣茶葉，當時伊係公司會計，91年1月間甲○○向伊告
      知，原告從91年2月1起要留職停薪，伊即向甲○○表示請
      原告提出申請文件留存，惟自91年2月1日起原告即未到公
      司打卡上班，亦未提出留職停薪之文件等語（參見97年7
      月31日言詞辯論筆錄），足見被告抗辯：91年3月1日至94
      年6月30日，原告並未為被告公司服勞務之事實，應值採
      信。
    3.原告雖聲請傳喚證人甲○○，待證事實為甲○○有調派原
      告至台中市○區○○路2-202號2樓辦公室擔任業務員，銷
      售茶葉，然甲○○於臺灣台中地方法院檢察署96年度偵字
      第24479號竊盜案件偵查中供稱：91年前原告係被告公司
      之員工，後因與其他員工相處不好，伊就找原告溝通，還
      被原告罵，故伊就請原告離開，原告就一直未回公司，而
      91、92年間被告公司搬遷時，伊向李秀璠借台中市○區○
      ○路2-202號2樓放置原告之物品；原告前去該處拿物品時
      ，均未知會任何人，即直接上2樓拿取，因李秀璠知悉原
      告情緒不穩定，故就讓原告直接上去等語，則由甲○○前
      開供述，甲○○顯然亦否認調派原告至台中市○區○○路
      2-202號2樓上班之事實，則原告既未提出其他有利事證供
      本院審酌，本院認原告此部分之聲請尚無調查之必要。
（三）按所謂「勞工」，係指受雇主僱用從事工作獲致工資者。
      「工資」，則係指勞工因工作而獲得之報酬；包括工資、
      薪金及按計時、計日、計月、計件以現金或實物等方式給
      付之獎金、津貼及其他任何名義之經常性給與均屬之。勞
      動基準法第2條第1、3款定有明文，是所謂工資，係屬勞
      工之勞力所得，為其勞動之對價而給付之經常性給與。本
      件原告既未能證明其於91年3月1日至94年6月30日有為被
      告公司服勞務之事實，則其請求被告公司該期間之工資，
      於法即屬無據。
（四）另查明皇公司係於81年11月30日申請設立登記，代表公司
      負責人係甲○○，嗣於91年2月5日已變更為訴外人張佩霞
      ，並於94年8月2日申請解散登記；而被告有機園生物科技
      工程股份有限公司於86年11月10日即已設立登記，代表公
      司負責人係訴外人李定淞，嗣於87年11月17日始變更為甲
      ○○迄今，此分別有經濟部中部辦公室以97年2月27日經
      中三字第09736022230號書函附明皇公司、有機園生物科
      技工程股份有限公司之設立及歷次變更登記事項卡各一份
      附卷可稽，故明皇公司與被告公司之負責人雖有部分期間
      均為甲○○一人，但其公司名稱各異，公司種類亦不同（
      一為有限公司、一為股份有限公司），且法人人格各自獨
      立，非僅與勞動基準法第57條所稱「同一」雇主之要件不
      合，且與同法第20條所謂事業單位「改組」或「轉讓」之
      情形有間，故原告另主張於86年間明皇公司改名為有機園
      生物科技工程股份有限公司一節，即屬誤會，至於原告另
      主張被告任意調降原告薪資、扣薪、遲報並短報原告勞工
      保險，無故退保，未給付資遣費、減少年終獎金等情，均
      屬另一問題，核與本件原告請求被告給付91年3月1日至94
      年6月30日之工資無關，本院不予審酌，併此敘明。
（五）綜上所述，原告主張其於91年3月1日至94年6月30日為被
      告公司服勞務，均不足憑採，則原告請求被告給付工資70
      萬元，即屬無據。從而，原告依勞動契約請求被告給付70
      萬元，為無理由，應予駁回。
五、本件事證已臻明確，兩造其餘攻擊防禦方法及舉證，與本件
    判決結果並無影響，爰不逐一論述，附此敘明。
六、訴訟費用負擔之依據：民事訴訟法第78條。
中    華    民    國    97    年    8     月    14    日
                  民事第二庭    法  官  楊國精
正本係照原本作成。
如對本判決上訴，須於判決送達後20日內向本院提出上訴狀。
中    華    民    國    97    年    8     月    14    日
                                書記官


司法院資訊處製作；財團法人民間司法改革基金會備份。
